臺灣屏東地方法院刑事判決　　　　　　　94年度訴字第1032號
公　訴　人　臺灣屏東地方法院檢察署檢察官
被　　　告　甲○○
上列被告因違反毒品危害防制條例案件，經檢察官提起公訴（94
年度毒偵字第2329號），本院裁定改依簡式審判程序審理，判決
如下：
    主  文
甲○○連續施用第一級毒品，處有期徒刑壹年。扣案之海洛因壹
包，淨重壹點柒貳公克（包裝重零點壹玖公克），沒收銷燬之；
扣案之針筒及塑膠鏟子各壹支，均沒收之；又施用第二級毒品，
處有期徒刑伍月。應執行有期徒刑壹年肆月，扣案之海洛因壹包
，淨重壹點柒貳公克（包裝重零點壹玖公克），沒收銷燬之；扣
案之針筒及塑膠鏟子各壹支，均沒收之。
    事  實
一、甲○○前因違反肅清煙毒條例案件，經臺灣高等法院高雄分
    院於民國85年7 月8 日以85年上訴字第1742號判處有期徒刑
    3 年2 月確定，於87年9 月22日縮短刑期假釋出獄，89年3
    月17日保護管束期滿（不構成累犯）；復因施用毒品案件，
    經本院以93年度毒聲字第307 號裁定送臺灣屏東看守所附設
    勒戒所施以觀察、勒戒後，經評定認為無繼續施用毒品之傾
    向，於93年6 月1 日釋放出勒戒處所，並由臺灣屏東地方法
    院檢察署檢察官於同年月4 日以93年度毒偵字第921 號為不
    起訴處分確定。詎仍不知悔改，於觀察、勒戒執行完畢釋放
    後5 年內，復基於施用第一級毒品海洛因之概括犯意，自94
    年9 月5 日某時起，迄同年9 月7 日15時止，在屏東縣屏東
    市○○路上之福懋加油站廁所內，以平均每日施用1 次之頻
    率，將海洛因摻水置入針筒後注射血管之方式，連續施用海
    洛因多次；及基於施用第二級毒品甲基安非他命之犯意，於
    94年9 月6 日15時許，在上揭相同地點內，以將甲基安非他
    命置入玻璃球引火燒烤成煙霧後吸食之方式，施用甲基安非
    他命1 次。嗣於94年9 月7 日15時15分許，在屏東縣屏東市
    ○○○路千禧公園停車場為警查獲，並扣得海洛因1 包，淨
    重1.72公克（包裝重0.19公克）、針筒及塑膠鏟子各1 支。
二、案經屏東縣警察局屏東分局報告臺灣屏東地方法院檢察署檢
　　察官偵查起訴。
    理  由
一、上揭事實，業據被告甲○○於警詢、偵查中及本院審理時坦
    承不諱，並有扣案被告所有之海洛因1 包，淨重1.72公克（
    包裝重0.19公克）、針筒及塑膠鏟子各1 支可佐。且被告為
    警查獲後，經警於94年9 月7 日16時20分許採集其尿液送驗
    結果，呈嗎啡及甲基安非他命陽性反應，有台灣檢驗科技公
    司濫用藥物尿液檢驗報告1 紙附卷（見94年毒偵字第2329號
    第25頁）可稽。又上述扣案之白粉1 包，經送檢驗結果，確
    含第一級第6 項毒品海洛因成分，淨重1.72公克（空包裝重
    0.19公克），純度10.47%，純質淨重0.18公克，有法務部調
    查局94年11月18日調科壹字第240003915 號鑑定通知書附卷
    （見本院審理卷第18頁）可憑。又被告前因施用毒品案件，
    經本院以93年度毒聲字第307 號裁定送臺灣屏東看守所附設
    勒戒所施以觀察、勒戒後，經評定認為無繼續施用毒品之傾
    向，於93年6 月1 日釋放出勒戒處所，並由臺灣屏東地方法
    院檢察署檢察官於同年月4 日以93年度毒偵字第921 號為不
    起訴處分確定，有臺灣高等法院被告前案紀錄表及臺灣屏東
    地方法院檢察署刑案資料查註資料紀錄表各1 份在卷可憑。
    足見被告之自白與事實相符，本件事證明確，被告之犯行洵
    堪認定。
二、查海洛因、甲基安非他命分別係毒品危害防制條例第2 條第
    2 項第1 款、第2 款所稱之第一級毒品、第二級毒品，依法
    均不得持有、施用。核被告甲○○所為，係犯毒品危害防制
    條例第10條第1 項之施用第一級毒品罪及同條第2 項之施用
    第二級毒品罪。被告持有第一級毒品海洛因及第二級毒品甲
    基安非他命之低度行為，均為施用之高度行為所吸收，不另
    論罪。又被告先後多次施用第一級毒品海洛因之犯行，時間
    緊接、所犯構成要件相同，顯係基於概括犯意反覆為之，為
    連續犯，應依刑法第56條規定，論以一罪，並加重其刑。公
    訴人雖僅就被告自94年9 月5 日起至同年9 月7 日上午9時
    止，連續在前揭加油站廁所內，施用海洛因多次之犯行提起
    公訴，惟其餘施用海洛因犯行部分與起訴部分有連續犯之裁
    判上一罪關係，已如前述，應為起訴效力所及，本院自應併
    予審理，附此敘明。又被告所犯上開2 罪間，犯意各別，行
    為互殊，應予分論併罰。爰審酌被告前因違反肅清煙毒條例
    及施用毒品犯行，經法院判刑、裁定送觀察、勒戒後，仍故
    態復萌，未能戒斷惡習，無視於毒品對於自身健康之戕害及
    國家對於杜絕毒品犯罪之禁令，惡性非輕，並審酌施用毒品
    之次數，施用毒品之時間，坦承犯行，態度良好等一切情狀
    ，量處如主文所示之刑，並定其應執行之刑。扣案之海洛因
    1 包，淨重1.72公克（包裝重0.19公克），因包裝袋與毒品
    無從析離，故包裝袋與海洛因，均應依毒品危害防制條例第
    18 條 第1 項前段之規定沒收銷燬之。另扣案之針筒及塑膠
    鏟子各1 支，均係被告所有，且係供其施用毒品所使用之工
    具，業據被告供明在卷，均應依刑法第38條第1 項第2 款之
    規定，併予宣告沒收。至送驗耗費之海洛因，既已滅失不存
    在，自無庸宣告沒收銷燬。
據上論斷，應依刑事訴訟法第273 條之1 第1 項、第299 條第1
項前段，毒品危害防制條例第10條第1 項、第2 項、第18條第1
項，刑法第11條、第56條、第51條第5 款、第38條第1 項第2 款
，判決如主文。
中　　華　　民　　國　　94　　年　　11　　月　　30　　日
                        刑事第三庭  法  官  楊萬益
以上正本證明與原本無異。
如不服本判決應於收受本判決送達後十日內向本院提出上訴書狀
，其未敘述上訴理由者，並得於提起上訴後十日內向本院補提理
由書狀（均須按他造當事人之人數附繕本）「切勿逕送上級法院
」
中　　華　　民　　國　　94　　年　　12　　月　　 1　　日
                                    書記官  陳勃諺
附錄本判決論罪法條
毒品危害防制條例第10條
施用第一級毒品者，處 6 月以上 5 年以下有期徒刑。
施用第二級毒品者，處 3 年以下有期徒刑。
